【裁判字號】    98,訴,1875
【裁判日期】    990226
【裁判案由】    妨害自由等
【裁判全文】
臺灣板橋地方法院刑事判決              98年度訴字第1875號
公  訴  人  台灣板橋地方法院檢察署檢察官
被      告  乙○○
選任辯護人  陳鴻基律師
上列被告因妨害自由等案件，經檢察官提起公訴（97年度偵字第
19110 號、第19111 號、第22671 號），本院判決如下：
    主      文
乙○○共同意圖營利違反任何人不得媒介外國人非法為他人工作
之規定，處有期徒刑陸月，如易科罰金，以新台幣壹仟元折算壹
日，扣案偽造黃氏秋、彭氏月、阮氏花、阮明惠之外僑居留證各
壹紙均沒收。
    事      實
一、乙○○前曾於民國95年間，因違反就業服務法第45條任何人
    不得媒介外國人非法為他人工作之規定，經台北縣政府勞工
    局於95年6 月1 日以北府勞動字第09503804821 號裁處罰鍰
    新台幣（下同）十萬元，該處分書並已於95年6 月5 日依法
    送達予乙○○。復因違反就業服務法案件，經台灣高等法院
    以97年度上易字第1006號判決處有期徒刑三月確定，於97年
    12月3 日易科罰金執行完畢（於本案不構成累犯）。詎仍不
    知警惕，竟於95年間擔任「三立國際事業有限公司（址設在
    桃園縣桃園市○○路1069號8 樓，下稱三立公司）之實際負
    責人，從事外籍勞工之人力派遣及仲介等業務，明知黃氏秋
    （HOANG-THI-THU ）、彭氏月（PHUNG-THI-NGUYET）、阮氏
    花（NGUYEN-THI-HUE）、及阮明惠（NGUYEN-MINH-HUE ）等
    四人，係由真實年籍、姓名不詳、自稱戊○○之越南籍女子
    非法引進之越南籍勞工，渠等所持之護照、外僑居留證、戶
    籍謄本等證件均為偽造（至於如何引進，依檢察官所舉之積
    極證據，不足認定乙○○有與戊○○等人共同涉犯私行拘禁
    、強制、常業買賣人口犯行，另就陳氏秋部分，乙○○應不
    知情，亦不足認有共同行使偽造特種文書、違反就業服務法
    之犯行，詳後述），竟為每月抽取一千七百元之仲介費，與
    戊○○共同基於營利之意圖，及與戊○○、黃氏秋、彭氏月
    、阮氏花、阮明惠等人，共同基於行使偽造特種文書之犯意
    聯絡，由乙○○於95年10月間起，偕同黃氏秋、彭氏月、阮
    氏花、阮明惠及陳氏秋（陳氏秋部分乙○○應屬不知情，詳
    後述）等5 人，持前開偽造之黃氏秋、彭氏月、阮氏花、阮
    明惠證件，接續前往桃園、新竹等處、並於96年2 月間，前
    往新竹市○○○路207 巷1 號日新玻璃股份有限公司（下稱
    日新公司），向各該僱主及日新公司之總經理黃水龍行使，
    主張黃氏秋、彭氏月、阮氏花、阮明惠均為合法引進之外籍
    勞工，媒介黃氏秋、彭氏月、阮氏花、阮明惠等人至日新公
    司等處工作，足生損害於入出境管理機關對於外籍人士入出
    境管理之正確性、戶政機關對於戶政管理之正確性、及日新
    公司等僱主。嗣於96年8 月間，乙○○與日新公司解約，黃
    氏秋、彭氏月、阮氏花、阮明惠等人則自行在日新公司工作
    。而於97年3 月18日，為警詢線查獲，扣得偽造之黃氏秋、
    彭氏月、阮氏花、阮明惠外僑居留證各一紙。
二、案經台南市政府警察局第一分局、內政部入出國及移民署新
    竹市專勤隊、行政院海岸巡防署海洋巡防總局第四海巡隊、
    新竹縣政府警察局，分別報告台灣新竹地方法院檢察署呈請
    台灣高等法院檢察署檢察長核轉台灣板橋地方法院檢察署檢
    察官偵查起訴。
    理      由
壹、有罪部分：
  一、證據能力部分：
  （一）本案認定犯罪事實所用之證據（包含被告乙○○於警詢
        、偵查之本院審理時之供述、證人丙○○、丁○○等人
        於警詢及偵查時之、日新公司招募契約、玉山銀行匯款
        單、日新公司轉帳傳票、外勞居留查詢資料、入出境查
        詢資料、扣案偽造外僑居留證、護照、戶籍謄本、中央
        健康保險局函覆黃氏秋、彭氏月、阮氏花、阮明惠等人
        之投保資料等），除證人丙○○、丁○○、己○○、甲
        ○○等人於本院審理時具結所為之證言，依法具有證據
        能力外，其餘證據經檢察官、被告、辯護人於本院審理
        時同意將該等證據資料列為證據調查，本院審酌上開證
        據資料作成時之情況，並無不適當之情形，且證據力並
        未明顯偏低，依刑事訴訟法第159 條之5 第1 項規定，
        均應具有證據能力。
  （二）按被告以外之人於偵查中向檢察官所為之陳述，除顯有
        不可信之情況者外，得為證據，刑事訴訟法第159 條之
        1 第2 項定有明文。查證人黃氏秋、彭氏月、阮氏花、
        阮明惠等人於偵查中經具結作證，並無檢察官非法取供
        之情形，其等於偵查中之證述，自有證據能力。
  （三）至被告、辯護人爭執證人黃氏秋、彭氏月、阮氏花、阮
        明惠等人於警詢時證言之證據能力部分，本院並未採為
        論罪科刑之依據，附此敘明。
  二、訊據被告固不否認其為三立公司之實際負責人，於95年10
      月間起，有行使各該證件仲介黃氏秋、阮氏花、阮明惠等
      人至日新公司等處工作等事實，惟矢口否認有何犯行，辯
      稱：伊不知道該等證件為偽造，不知黃氏秋、彭氏月、阮
      氏花、阮明惠等人係非法外勞云云。
  三、本院查：
  （一）上揭有關被告為三立公司之實際負責人，自95年10月間
        起，即接續行使各該證件仲介黃氏秋、阮氏花、阮明惠
        等人至日新公司等處工作之事實，為被告所不否認，復
        有扣案外僑居留證、戶籍謄本、中央健康保險局函覆黃
        氏秋、彭氏月、阮氏花、阮明惠等人之投保資料等件附
        卷可憑，應堪憑採。
  （二）而黃氏秋、彭氏月、阮氏花、阮明惠等人，原係合法入
        境之外籍勞工，嗣於94年8 月間離境後，再於如附表二
        所示之時間，持偽造之外僑居留證來台等情，亦經證人
        黃氏秋、彭氏月、阮氏花、阮明惠等人於偵查中證述明
        確，復有扣案偽造外僑居留證、入出境查詢資料等件（
        見97年度偵字第3909號卷第78-91 頁）在卷可稽，是黃
        氏秋、彭氏月、阮氏花、阮明惠等人確實持偽造證件非
        法來台等情，已堪認定。
  （三）又陳氏秋、黃氏秋、彭氏月、阮氏花、阮明惠等人，均
        係由被告行使各該偽造證件，仲介至日新公司工作之事
        實，業據證人即日新公司總經理丁○○於警詢、偵查及
        本院審理時證述明確（見97年度偵字第3618號卷第11-
        14頁、97年度他字第732 號卷第4-10頁、及本院98年11
        月24日審理筆錄）；審酌證人丁○○為日新公司之總經
        理，實際處理被告仲介該等外籍勞工至日新公司上班之
        業務，且日新公司有依法為陳氏秋、黃氏秋、彭氏月、
        阮氏花、阮明惠等人投保（有前開中央健保局函覆資料
        在卷可稽），其所為之證言應屬真實可信。是被告媒介
        至日新公司等處上班之外籍人士，共有上開陳氏秋、黃
        氏秋、彭氏月、阮氏花、阮明惠等五人，應堪認定。被
        告辯稱伊不認識彭氏月云云，不足採信。
  （四）再參酌證人即被告之兄丙○○於偵查及本院審理時證稱
        ：我弟弟乙○○於96年3 月間在越南打電話回來委託我
        幫他處理國內一些相關事務，所以我就打電話請日新公
        司將他們4 人的薪資匯入我的帳戶內，由我替他們繳交
        健保費、勞保費、發票費、房租費，之後再把剩餘的薪
        資分給他們，但每人分的多少我不知道，有一個叫「小
        樹」會來收錢，小樹是隸屬於另外一個仲介公司的人，
        我們介紹到日新公司工作的外勞，有幾個是小樹那邊的
        仲介公司介紹的，每個月每個外勞我們要給他一萬元，
        我幫乙○○處理三立公司的事好像有3 到4 個月，要拿
        到交流道轉交給小樹，他發薪當天會打電話給我，每個
        月給一次，大概給4 到5 個外勞的錢，給了3 、4 次等
        語（見97年度偵字第3772號卷第21-24 頁、97年度偵字
        第19110 號卷第6-7 頁、及本院98年11月24日審理筆錄
        ）。而證人丙○○為被告之兄，受被告委託代為處理上
        開事務，其所為之證言為其親身經歷，亦屬真實可信。
        是被告除自己有抽取每人每月一千七百元之仲介費以營
        利外，另需交付戊○○每名外勞每月一萬元之費用等情
        ，亦堪認定。
  （五）而被告擔任三立公司實際負責人，從事外籍勞工派遣業
        務多年，對仲介外勞之流程、管理、費用、投保勞健保
        、及其他注意事項等事務應屬熟稔，其仲介本案黃氏秋
        等外籍勞工，每人每月係抽取一千七百元之仲介費，且
        由日新公司以匯款方式將該等薪資匯入三立公司及丙○
        ○帳戶，而其轉交戊○○部分之費用，竟達每人每月一
        萬元，又係以規避查緝之方式以現金在不詳地點（如證
        人丙○○證述之交流道附近）交付予戊○○派來之外務
        小樹；再參酌被告有依法為陳氏秋辦理健保，而對黃氏
        秋、彭氏月、阮氏花、阮明惠等人，則拒不辦理健保，
        顯見被告對於黃氏秋、彭氏月、阮氏花、阮明惠等人，
        均係戊○○非法引進之外勞，所持證件係屬偽造等情事
        ，當屬明知，不願再向健保局人員行使，多冒遭健保局
        人員識破查獲之額外風險甚明。其與戊○○共同意圖營
        利，對日新公司等僱主，行使各該偽造證件，媒介黃氏
        秋、彭氏月、阮氏花、阮明惠等四人非法工作等情，均
        堪認定。
  （六）被告雖辯稱：伊未幫黃氏秋、彭氏月、阮氏花、阮明惠
        等人辦理健保，是因為當時伊人在越南云云。然被告於
        偵查時自承伊於95年10月間起就仲介黃氏秋等人為他人
        工作，是於該等時段被告已可為渠等辦理健保；且被告
        於96年2 月間係親自協同黃氏秋等人前往日新公司應徵
        錄取，被告於該時段亦可為黃氏秋等人辦理健保，而被
        告係於96年3 月間始離境前往越南，是其所辯伊不知道
        該等證件為偽造，不知黃氏秋、彭氏月、阮氏花、阮明
        惠等人係非法外勞云云，核與事證不符，不足採信。至
        被告另聲請傳喚戊○○，本院已依其聲請傳喚證人戊○
        ○，經合法傳喚無正當理由未到庭，並由戊○○之前夫
        甲○○於本院審理時到庭結證稱：戊○○來台灣一個多
        禮拜就沒在一起了，不知道戊○○現在何處等語（見本
        院99年1 月7 日審理筆錄），被告亦於偵查時供稱戊○
        ○現在無法連絡，伊聽人家說她現在人在越南等語（見
        97年度偵字第19110 號卷第3-4 頁），是該證人已無從
        傳訊，附此敘明。
  （七）綜上所述，本案事證明確，被告犯行，洵堪認定。
  四、核被告所為，係犯刑法第216 條、第212 條之行使偽造特
      種文書罪及就業服務法第64條第2 項之意圖營利媒介外國
      人非法為他人工作罪。其與戊○○、黃氏秋、彭氏月、阮
      氏花、阮明惠等人間，就所犯行使偽造特種文書罪部分、
      與戊○○二人間就違反就業服務法罪部分，各有犯意之聯
      絡，行為之分擔，均為共同正犯。被告以一行為，同時觸
      犯上開二罪名，為想像競合犯，應從一重之違反就業服務
      法罪處斷（公訴意旨就被告所犯媒介外國人為他人工作違
      反就業服務法罪部分，業於起訴之犯罪事實欄內載明，雖
      於所犯法條欄內漏列，惟被告、辯護人均就此部分實質辯
      論，本院亦實質審理，不影響被告之訴訟權，附此敘明）
      。至被告係基於經營外勞仲介公司以營利之犯意，於密接
      時、地，接續非法媒介黃氏秋、彭氏月、阮氏花、阮明惠
      等人為他人工作，屬接續犯之包括一罪。
  五、爰審酌被告之素行不佳、犯罪之動機、目的係為賺取仲介
      費用，行使偽造特種文書、違反就業服務法之規定，影響
      本國勞工之權益，並助長外國人在台非法打工之風氣，及
      犯罪後之態度等一切情狀，量處如主文所示之刑，並諭知
      如易科罰金之折算標準，以示懲儆。
  六、扣案偽造黃氏秋、彭氏月、阮氏花、阮明惠外僑居留證各
      一紙，為被告及共犯所有，供本案犯罪所用之物，爰依刑
      法第38條第1 項第2 款規定宣告沒收。
貳、不另為無罪之諭知部分：
  一、公訴意旨另以：被告乙○○原係址設新竹縣新豐鄉○○街
      25號「振凱國際開發有限公司」（下稱振凱公司）及三立
      公司之實際負責人，從事外籍勞工之人力派遣及仲介等業
      務，於95年1 月間起，與真實姓名、年籍不詳之成年男子
      、綽號「邱先生」及越南籍綽號「阿英」成年女子、綽號
      「戊○○」成年女子及綽號「先生」成年男子等人共組人
      口販運集團，基於買賣人口、行使偽造特種文書之犯意，
      由「阿英」、「黎氏莊」、「先生」等人在越南地區，負
      責招募先前曾來台工作之越南籍女子黃氏秋、彭氏月、陳
      氏秋、阮氏花、阮明惠，向黃氏秋等人遊說來台工作可賺
      取較多薪資，且手續較為簡便，然需花費美金五千五百元
      云云，黃氏秋等人應允後，即由人口販運集團成員，取得
      先前由曾任警政署外事組境管局督察員崔大偉（崔大偉涉
      嫌貪瀆部分，另由台灣桃園地方法院另案審理中）所控存
      之重入國許可證，再變造如附表二所示重入國許可證內容
      ，並偽造如附表二所示黃氏秋等人護照，將偽造之重入國
      許可證黏貼在黃氏秋等人護照內後，交付予黃氏秋等人持
      有，嗣黃氏秋等人再於如附表二所示時間，持上開變造之
      重入國許可證及護照（黃氏秋等人涉嫌偽造文書部分，另
      經台灣新竹地方法院檢察署檢察官為職權不起訴處分），
      經由桃園中正機場入境台灣，足以生損害於警察機關對外
      僑在台居留之管理之正確性。黃氏秋等人於附表二所示時
      間來台下機後，被告與「邱先生」復基於妨害自由之犯意
      ，限制黃氏秋等人之行動自由，將黃氏秋等人強行留置在
      桃園南崁地址不詳之某透天民宅之2 至4 樓，期間長達15
      日至1 個月不等，嚴禁黃氏秋等人任意外出、離開或使用
      電話；被告與「邱先生」等人為掌控黃氏秋等人行動自由
      ，復基於無故扣留他人護照、妨害人行使權利之犯意，未
      經本人同意，強行扣留黃氏秋等人先前護照及事後偽造之
      護照、居留證等物，足生損害於黃氏秋等人使用該等護照
      、身分證件之權利，而黃氏秋等人唯恐渠等先前所給付之
      費用遭沒收，迫於無奈，而聽命於被告等人安排。嗣被告
      與「邱先生」等人，為使黃氏秋等人能順利在台工作，另
      基於偽造文書之犯意，明知黃氏秋等人為越南籍人士，並
      無在我國台灣地區與我國人民結婚之事實，仍於95年1 月
      至3 月間某日，在不詳地點，偽造陳氏秋等人分別與如附
      表一所示之我國人民結婚，而取得「依親事由」居留權之
      我國外僑居留證5 張，並偽造戶籍謄本，嗣據此再向黃氏
      秋等人收取七千元至一萬五千元之費用，並持之示以不知
      情之台北、桃園、新竹等地公司之僱主行使，使前揭僱主
      僱用陳氏秋等人。嗣於96年2 月間，復持上開文件，向日
      新公司總經理丁○○行使，而使陳氏秋等人受僱於日新公
      司，足生損害於我國入出境管理機關對於外籍人士入出境
      管理及戶政機關對於戶政管理之正確性。被告等人復於黃
      氏秋等人工作期間，以尋找工作及代辦證件為由，剋扣黃
      氏秋等人之薪資，要求聘用黃氏秋等人之公司需將黃氏秋
      等人薪資匯款至三立公司或不知情之丙○○（另經檢察官
      為不起訴處分）所開立之帳戶內，或直接將黃氏秋等人薪
      資交由被告，被告每月並從中扣取一萬元至一萬二千元不
      等薪資，而僅予黃氏秋等人極低額薪資，期間長達20個月
      （其中阮明惠在日新公司月薪僅一萬八千元），以此方式
      從中牟取暴利。迨於96年8 月間，被告等人扣滿黃氏秋等
      人20個月薪資後，始與日新公司解約，並返還黃氏秋等人
      上開證件，黃氏秋等人則分別於96年7 月至9 月間，陸續
      自行前往日新公司應徵，並繼續工作。嗣經警接獲線報，
      於97年3 月18日上午8 時40分許，在新竹市○○路查獲甫
      自日新公司下班之阮氏花、陳氏秋、彭氏月、黃氏秋；另
      於97年3 月25日上午11時20分許，在日新公司查獲阮明惠
      等情。因認被告此部分之犯行，另與戊○○等人共同涉犯
      刑法第302 條第1 項之私行拘禁罪、第304 條之強制罪、
      修正前刑法第296 條之1 第1 項、第5 項之常業買賣人口
      罪嫌；及就陳氏秋部分，共同涉犯刑法第216 條、第212 
      條之行使特種文書罪、及違反就業服務法第64條第2 項之
      意圖營利媒介外國人非法為他人工作罪嫌（此部分公訴意
      旨犯罪事實欄已敘明，應屬法條漏載，已如前述）。
  二、按犯罪事實應依證據認定之，無證據不得認定犯罪事實；
      又不能證明被告犯罪者，應諭知無罪之判決，刑事訴訟法
      第154 條第2 項、第301 條第1 項分別定有明文。次按刑
      事訴訟法第161 條已於91年2 月8 日修正公布，其第一項
      規定：檢察官就被告犯罪事實，應負舉證責任，並指出證
      明之方法。因此，檢察官對於起訴之犯罪事實，應負提出
      證據及說服之實質舉證責任。倘其所提出之證據，不足為
      被告有罪之積極證明，或其指出證明之方法，無從說服法
      院以形成被告有罪之心證，基於無罪推定之原則，自應為
      被告無罪判決之諭知（最高法院92年台上字第128 號判例
      意旨參照）。
  三、本件公訴人認被告涉犯上開罪嫌，無非係以此部分事實，
      業據被告於警詢及偵查時供述在卷，並經證人黃氏秋、彭
      氏月、陳氏月、阮氏花、阮明惠、黃連登、丙○○、丁○
      ○等人於警詢及偵查時證述明確，並有日新公司招募契約
      、玉山銀行匯款單、日新公司轉帳傳票、外勞居留查詢資
      料、入出境查詢資料、扣案偽造外僑居留證、護照、戶籍
      謄本、陳晁瑮名片等件，為其論據。
  四、訊據被告固不否認其為振凱公司、三立公司之實際負責人
      ，有行使各該證件仲介陳氏秋、黃氏秋、阮氏花、阮明惠
      等人至日新公司等處工作等事實，惟堅決否認有何犯行，
      辯稱：伊不知道該等證件為偽造，不知道陳氏秋、黃氏秋
      、彭氏月、阮氏花、阮明惠等人係非法外勞，沒有妨害自
      由、買賣人口等情。是本案之爭執要點即為：（一）被告
      有無與戊○○、「邱先生」、「阿英」、「先生」等人共
      同販運人口，限制黃氏秋、陳氏秋、阮氏花、阮明惠、彭
      氏月等人之行動自由？有無強行無故扣留黃氏秋、陳氏秋
      、阮氏花、阮明惠、彭氏月等人之護照等證件、妨害人行
      使權利？（二）被告是否明知陳氏秋之證件為偽造，復持
      以行使以非法媒介工作？本院自應就此加以審酌。
  五、本院查：
  （一）按刑法第296 條之1 第1 項之買賣、質押人口罪，性質
        上為必要共犯中之對立犯，其犯罪之實行，須有買方、
        賣方或出質、受質之雙方，始能成立犯罪，且雙方均構
        成犯罪。而所謂「買賣人口」，乃指行為人（買方或賣
        方）與他人（賣方或買方）就人口（被害人）及價金為
        合致之意思表示，並將被害人移置於買方或他人實力支
        配下之行為。故行為人基於販賣人口之犯意，已經接洽
        買方，並就買賣之人口（被害人）及價金為合致之意思
        表示，即已經著手於犯罪構成要件行為（最高法院97年
        度台上字第3085號判決意旨參照）。
  （二）而越南籍女子黃氏秋、陳氏秋、阮氏花、阮明惠、彭氏
        月等人前均曾來台工作，嗣因居留期限到期離台返回越
        南，對在台工作可獲得高於在當地工資高之薪資之一般
        生活經驗法則，知之甚詳。而依公訴意旨所稱：渠等經
        由阿英、戊○○、「先生」等人遊說，花費美金五千五
        百元（以1 ： 33 之匯率計算，折合新台幣約計十八萬
        一千五百元），基於共同行使偽造特種文書之犯意，持
        用戊○○集團成員偽造之護照、居留證、戶籍謄本等特
        種文書，非法入境台灣，嗣由被告、邱先生等人收回該
        等偽造證件，再伺機經由被告媒介在台非法打工等情，
        均係出於黃氏秋等人之同意，與阿英、戊○○、「先生
        」、邱先生、被告等人，均有犯意聯絡及及行為分擔等
        情，業由黃氏秋、陳氏秋、阮氏花、阮明惠、彭氏月等
        人於警詢及偵查時證述明確，並經檢察官為職權不起訴
        處分在案。是縱渠等來台後遭邱先生收回該偽造證件，
        致無法自由行動，惟此均不違背渠等非法入境台灣打工
        之本意，並無販運人口之買方、賣方可言，自不構成公
        訴意旨所指之常業買賣人口、私行拘禁、強制等犯行。
  （三）又被告雖行使偽造之陳氏秋護照、居留證、戶籍謄本以
        媒介陳氏秋至日新公司等處工作，惟被告既有於96年2
        月12日以三立公司名義為陳氏秋投保健保（有中央健保
        局函覆陳氏秋投保資料在卷可稽），可見被告主觀上信
        賴陳氏秋係合法入境之外籍勞工，否則豈有依法為陳氏
        秋投保健保，甘冒遭健保局人員識破而無所獲之風險，
        堪信被告此部分辯稱不知陳氏秋係非法外勞等語，應堪
        採信。依罪疑惟輕原則，應為有利被告之認定。被告就
        陳氏秋部分自不構成公訴人所指之行使偽造特種文書、
        及違反就業服務法第64條第2 項之犯行。
  六、綜上所述，檢察官所舉之證據，不足證明被告確有上開行
      使特種文書罪、私行拘禁、強制、常業買賣人口等犯行，
      此外，復查無其他積極證據足證被告確有如公訴意旨所述
      之前開犯行，揆諸首揭說明，原應諭知被告此部分無罪之
      判決，惟公訴意旨認被告此部分之犯行，與前開論罪科刑
      部分，有修正前刑法關於牽連犯之裁判上一罪關係，爰不
      另為無罪之諭知。
據上論斷，應依刑事訴訟法第299 條第1 項前段，就業服務法第
64條第2 項，刑法第11條前段、第28條、第216 條、第212 條、
第55條、第41條第1 項前段、第38條第1 項第2 款，刑法施行法
第1 條之1 ，判決如主文。
本案經檢察官馮君傑到庭執行職務。
中    華    民    國    99    年    2     月    26    日
            
            刑事第17庭  審判長法  官  曾正耀
                              
                              法  官  張兆光
                            
                              法  官  林鈺琅
以上正本證明與原本無異。
如不服本判決，應於收受送達後10日內，向本院提出上訴狀，並
應敘述具體理由；其未敘述上訴理由者，應於上訴期間屆滿後20
日內，向本院補提理由書（均須按他造當事人之人數附繕本），
「切勿逕送上級法院」。
                              書記官  鍾惠萍
中    華    民    國    99    年    2     月    26    日

附表一：
┌──┬───┬──────┬─────┬──────┬───┐
│編號│姓名  │偽造中華民國│核發單位  │居留期限    │配偶  │
│    │      │外僑居留證號│          │（民國）    │      │
├──┼───┼──────┼─────┼──────┼───┤
│ 一 │黃氏秋│ND00000000  │彰化縣政府│96年3月12日 │黃瑞彬│
│    │      │            │警察局    │            │      │
├──┼───┼──────┼─────┼──────┼───┤
│ 二 │彭氏月│FD00000000F │臺北縣政府│96年3月13日 │彭仁忠│
│    │      │            │警察局    │            │      │
├──┼───┼──────┼─────┼──────┼───┤
│ 三 │阮氏花│HD00000000  │桃園縣政府│97年1月21日 │張文良│
│    │      │            │警察局    │            │      │
├──┼───┼──────┼─────┼──────┼───┤
│ 四 │阮明惠│JD00000000  │新竹縣政府│96年2月28日 │陳青山│
│    │      │            │警察局    │            │      │
└──┴───┴──────┴─────┴──────┴───┘

附表二：
┌──┬───┬──────┬─────┬──────┐
│編號│姓  名│偽造護照號碼│偽造重入國│入境時間    │
│    │      │            │許可證號  │（民國）    │
├──┼───┼──────┼─────┼──────┤
│ 一 │黃氏秋│A0000000A   │398293    │95年3月12日 │
├──┼───┼──────┼─────┼──────┤
│ 二 │彭氏月│A0000000A   │398478    │95年3月13日 │
├──┼───┼──────┼─────┼──────┤
│ 三 │陳氏秋│A0000000A   │398427    │95年2月9日  │
├──┼───┼──────┼─────┼──────┤
│ 四 │阮氏花│B0000000    │398360    │95年1月21日 │
├──┼───┼──────┼─────┼──────┤
│ 五 │阮明惠│A0000000A   │398271    │95年2月28日 │
└──┴───┴──────┴─────┴──────┘

附錄本案論罪科刑法條全文
刑法第216 條：（行使偽造變造或登載不實之文書罪）
  行使第210 條至第215 條之文書者，依偽造、變造文書或登載
  不實事項或使登載不實事項之規定處斷。
刑法第212 條：（偽造變造特種文書罪）
  偽造、變造護照、旅券、免許證、特許證及關於品行、能力服
  務或其他相類之證書、介紹書，足以生損害於公眾或他人者，
  處一年以下有期徒刑、拘役或三百元以下罰金。
就業服務法第64條：
  違反第45條規定者，處新台幣10萬元以上50萬元以下罰鍰。五
  年內再違反者，處一年以下有期徒刑、拘役或科或併科新台幣
  60萬元以下罰金。
  意圖營利而違反第45條規定者，處三年以下有期徒刑、拘役或
  科或併科新台幣120 萬元以下罰金。
  法人之代表人、法人或自然人之代理人、受僱人或其他從業人
  員，因執行業務違反第45條規定者，除依前二項規定處罰其行
  為人外，對該法人或自然人亦科處各該項之罰鍰或罰金。

司法院資訊處製作；財團法人民間司法改革基金會備份。
